# 陈老师，请问内部控制执行应签订什么样的业务约定书呢？

提问人：会计人员 ABC 时间：2017-05-18 23:35:47
陈老师好！最近可能要做一个专项业务，即需要对一家公司的内部控制的执行进行专项审计，但不属于内部控制审计，有些相当于内部控制的咨询业务，不需要注册会计师签名，报告只需要单位盖公章。 对于这类业务，按审计准则应该签订什么类型的合同呢?　合同中是否需要披露哪一个相关的审计准则呢？ 另外不知论坛的朋友有无相关合同模板，能否参考一下呢？ 谢谢了！

回答人：chenyiwei
不清楚你的具体业务背景，既然是审计业务那么就不可能同时是咨询业务。建议与委托方沟通明确其具体要求，在此基础上考虑现有的审计准则或其他执业准则能否用于规范，必要时自行草拟业务约定书格式。